【裁判字號】    97,易,2909
【裁判日期】    971117
【裁判案由】    竊盜
【裁判全文】
臺灣臺北地方法院刑事判決              97年度易字第2909號
公  訴  人  臺灣臺北地方法院檢察署檢察官
被      告  甲○○
上列被告因竊盜案件，經檢察官提起公訴（97年度偵字第13806
號），本院判決如下：
    主  文
甲○○竊盜，累犯，處有期徒刑肆月，如易科罰金，以新臺幣壹
仟元折算壹日。
    事  實
一、甲○○前曾因妨害風化案件，於民國九十六年八月六日，經
    本院以九十六年度簡字第二四七八號判處有期徒刑二月，如
    易科罰金以新臺幣一千元折算一日，同年九月十日確定，十
    一月九日易科罰金執行完畢。詎其竟不知悔改，因知悉原所
    任職之臺北市○○區○○路三段一五五巷一二八之二一號「
    廣福花店」，除上班時間外，無人在內，竟意圖為自己不法
    所有，於九十七年五月十九日凌晨四時許，趁店內無人之際
    ，徒手扳開門板空隙（未致損壞）侵入店內，竊取電腦螢幕
    三台得手。嗣經管理該店之花店經理乙○○於同日上午八時
    許，到店發覺失竊而調取現場監視畫面確認後，始悉前情。
二、案經乙○○訴由臺北市政府警察局大安分局報請臺灣臺北地
    方法院檢察署檢察官偵查起訴。
    理  由
一、證據能力部分：按傳聞法則之重要理論依據，在於傳聞證據
    未經當事人之反對詰問予以核實，乃予排斥，惟若當事人已
    放棄對原供述人之反對詰問權，於法院審判時表明同意該等
    傳聞證據可作為證據，基於證據資料愈豐富，愈有助於真實
    發現之理念，並貫徹刑事訴訟法修法加重當事人進行主義之
    精神，確認當事人對於證據能力有處分權之制度，傳聞證據
    經當事人同意作為證據，法院認為適當者，亦得為證據。另
    當事人於調查證據時，對於傳聞證據表示「沒有意見」、「
    不用再傳喚詰問」，而未於言詞辯論終結前聲明異議，應視
    為已有將該等傳聞證據採為證據之同意，此刑事訴訟法第一
    百五十九條之五定有明文。本案當事人於審理時對被告以外
    之人於審判外之陳述之證據能力均未表示意見，迄辯論終結
    前，亦未爭執下列證據之證據能力，是依刑事訴訟法第一百
    五十九條之五第二項規定，應視為當事人已同意本案相關之
    傳聞證據均可作為證據，本院斟酌本案卷內之證據並非非法
    取得，亦無證明力明顯過低之情形，且經於審判期日依法進
    行證據之調查、辯論，被告於訴訟上之程序權，已受保障，
    前揭各該證據，均得採為證據，先予敘明。
二、上開事實，業據證人即告訴人乙○○於偵查及本院審判程序
    中指證明確，並有監視錄影光碟及翻拍照片等件附卷可稽，
    訊之被告甲○○復於本院審理期日之辯論程序中供承侵入行
    竊在卷（見本院九十七年十一月十日審判筆錄第四頁），事
    證明確，被告犯行洵堪認定。
三、核被告所為，係犯刑法第三百零六條第一項之無故侵入他人
    建築物罪及同法第三百二十條第一項竊盜罪；其以一侵入無
    人所在花店內行竊之行為，觸犯前開二罪，為想像競合犯，
    應從一重之竊盜罪處斷。查被告前因妨害風化案件，於九十
    六年八月六日，經本院以九十六年度簡字第二四七八號判處
    有期徒刑二月，如易科罰金以新臺幣一千元折算一日，同年
    九月十日確定，十一月九日易科罰金執行完畢，有臺灣高等
    法院被告前案紀錄表一件在卷可考，其於前案執行完畢後五
    年內，故意再犯本件有期徒刑以上之罪，為累犯，併依法加
    重其刑。爰審酌被告所竊財物價值非鉅，並已供承犯行，惟
    其素行欠佳，且正值青年，竟不思勤勉向上，擅於非營業時
    間入侵無人所在之店內，竊取財物，顯然欠缺尊重他人財產
    權之觀念等一切情狀，量處如主文所示之刑，並諭知易科罰
    金之折算標準。
據上論斷，應依刑事訴訟法第二百九十九條第一項前段，刑法第
三百零六條第一項、第三百二十條第一項、第五十五條、第四十
七條第一項、第四十一條第一項前段，刑法施行法第一條之一，
判決如主文。
本案經檢察官楊展庚到庭執行職務。
中   華   民   國   九 十 七   年   十一   月   十七   日
                  刑事第十一庭  法  官  劉方慈
以上正本證明與原本無異。
如不服本判決，應於判決送達後10日內，向本院提出上訴狀。
                                書記官  林妙穗
中   華   民   國   九 十 七   年   十一   月   十七   日
中華民國刑法第320條第1項
（普通竊盜罪、竊佔罪）
意圖為自己或第三人不法之所有，而竊取他人之動產者，為竊盜
罪，處 5 年以下有期徒刑、拘役或 5 百元以下罰金。
中華民國刑法第306條第1項
（侵入住居罪）
無故侵入他人住宅、建築物或附連圍繞之土地或船艦者，處 1 年
以下有期徒刑、拘役或 3 百元以下罰金。


司法院資訊處製作；財團法人民間司法改革基金會備份。
